臺灣高等法院刑事判決
110年度交上易字第243號
上  訴  人  
即  被  告  吳明亮


上列上訴人即被告因公共危險案件，不服臺灣宜蘭地方法院110
年度交易字第150號，中華民國110年8月5日第一審判決（起訴案
號：臺灣宜蘭地方檢察署110年度偵字第2007號），提起上訴，
本院判決如下：
    主  文
上訴駁回。   
    犯罪事實
一、吳明亮於民國110年3月5日上午9時許至中午12時許，在宜蘭
    縣五結鄉某工地內與同事飲用酒類後，於尚有酒精作用下，
    竟仍基於酒後駕駛動力交通工具之犯意，騎乘車牌號碼000-
    000號普通重型機車上路，嗣於同日下午5時許，途經宜蘭縣
    壯圍鄉191 線與縣民大道路口，因安全帽反戴違規為警攔檢
    ，經警發覺其身上散發酒味，遂於同日下午5時6分許，對吳
    明亮施以呼氣酒精濃度測試，測得其吐氣所含酒精濃度達每
    公升0.77毫克，而悉上情。
二、案經宜蘭縣政府警察局礁溪分局報請臺灣宜蘭地方檢察署檢
    察官偵查起訴。
　　理  由
一、關於證據能力部分：
    本判決所引用之證據資料，無論供述證據或非供述證據，檢
    察官及上訴人即被告吳明亮（下稱被告），均未爭執其證據
    能力，且迄至本院言詞辯論終結前亦皆未聲明異議，依第15
    9條之5第2項規定，均視為同意作為證據，且本院審酌該等
    供述證據作成時之情況，認為適當，非供述證據，亦查無非
    法取得而應予排除之情形，自均得作為證據。
二、認定犯罪事實所憑之證據及理由：
　　上開犯罪事實，業據被告於警詢、檢察官訊問、原審及本院
    審判中自白明確，並有宜蘭縣政府警察局礁溪分局當事人酒
    精測定紀錄表、宜蘭縣政府警察局舉發違反道路交通管理事
    件通知單、車輛詳細資料報表及證號查詢機車駕駛人資料等
    附卷可憑，足認其自白與事實相符，可以採信。本案事證已
    臻明確，其所為上開犯行足以認定，應依法論科。
三、論罪、科刑：
　㈠核被告所為，係犯刑法第185條之3第1項第1款之公共危險罪
    。又其曾因酒後駕車之公共危險案件，經臺灣福建金門地方
    法院以108年度城交簡字第79號判處有期徒刑6月確定，於10
    9年9月17日執行完畢乙節，有卷附其前案紀錄表1份可考（
    見本院卷第17至20頁），其於該徒刑執行完畢後5年以內，
    故意再犯本件有期徒刑以上之罪，依刑法第47條第1項規定
    為累犯。考量其前後所為均屬相同罪名之犯罪，且在執行完
    畢後未滿半年即再犯本案，足認其對於刑罰之反應力薄弱而
    具特別之惡性，應依法加重其刑。原審因被告有該累犯前科
    而加重其刑，核無違誤。
　㈡爰以行為人之責任為基礎，審酌被告除前開累犯前科不應再
    予量刑評價外，尚有其他酒後駕車之公共危險前案5件，有
    上開前案紀錄表可參，其明知酒後不得駕駛動力交通工具，
    竟仍於飲用酒類後觸犯本罪，漠視國家禁令之態度，殊有不
    該；且酒後駕車易導致對周遭事物之辨識及反應能力降低，
    對駕駛人及用路人皆具有高度危險性，其卻仍於飲酒後騎乘
    重型機車上路，其不在乎自身及用路人安全之心態，亦有可
    議；惟念及其於犯後坦承犯行，並自行前往醫院接受戒除酒
    癮治療，有其提出之醫院診斷證明書在卷可參（見本院卷第
    39頁），犯後態度良好；兼衡其犯罪之動機、目的、手段、
    具國中畢業之智識程度、有年逾70歲之母親及孫子需照料扶
    養、離婚、從事建築板模工作、每月收入約新臺幣2萬餘元
    等生活狀況、經檢出之吐氣酒精濃度以及所生危害等一切情
    狀。原審於斟酌一切量刑因子後，對被告量處有期徒刑7月
    ，雖未及審酌被告上訴本院後至醫院接受戒除酒癮治療之犯
    後態度因子，然考量如上所述，被告除累犯前科外，另有酒
    後駕車之公共危險前案5件，可見其並未從前案之刑罰執行
    中獲得教訓，仍是一再漠視禁令，不顧自身及用路人之安危
    而從事危險駕駛行為，自應嚴懲，始足以發揮刑罰嚇阻犯罪
    之功能，及達矯治之必要程度。是縱使加入被告上訴所指此
    部分量刑因子為綜合評價後，本院仍認原審所科刑度合於罪
    責相當原則，要屬妥適。從而被告上訴意旨略以：其因從事
    建築工地之板模工作，每日為維繫體力，長期以來飲用保力
    達，因習以為常以致成癮，其於犯後亦坦承犯行，並自行至
    醫院接受戒除酒癮治療，已有悔悟之心，且其負擔全家家庭
    生計，若入獄服刑，全家生活將頓失依靠，其絕不再犯，為
    此請從輕量刑等語，經核並無理由，應予駁回。
四、綜上所述，原審判決之認事用法並無違誤，量刑亦稱妥適，
    被告之上訴為無理由，應予駁回。
據上論斷，應依刑事訴訟法第368條，判決如主文。
本案經臺灣宜蘭地方檢察署檢察官張立言提起公訴，臺灣高等檢
察署檢察官錢明婉到庭執行職務。　　
中　　華　　民　　國　　110 　年　　11　　月　　17　　日
                  刑事第二十二庭審判長法　官  王美玲
                                      法　官  葉韋廷
                                      法　官  陳銘壎
以上正本證明與原本無異。
不得上訴。
                                      書記官  吳思葦
中　　華　　民　　國　　110 　年　　11　　月　　17　　日
附錄：本案論罪科刑法條全文
中華民國刑法第185條之3
駕駛動力交通工具而有下列情形之一者，處2年以下有期徒刑，
得併科20萬元以下罰金：
一、吐氣所含酒精濃度達每公升零點二五毫克或血液中酒精濃度
    達百分之零點零五以上。
二、有前款以外之其他情事足認服用酒類或其他相類之物，致不
    能安全駕駛。
三、服用毒品、麻醉藥品或其他相類之物，致不能安全駕駛。
因而致人於死者，處3年以上10年以下有期徒刑；致重傷者，處1
年以上7年以下有期徒刑。
曾犯本條或陸海空軍刑法第54條之罪，經有罪判決確定或經緩起
訴處分確定，於五年內再犯第1項之罪因而致人於死者，處無期
徒刑或5年以上有期徒刑；致重傷者，處3年以上10年以下有期徒
刑。